臺灣苗栗地方法院刑事判決
111年度易字第347號
公  訴  人  臺灣苗栗地方檢察署檢察官
被      告  涂源智


上列被告因竊盜案件，經檢察官提起公訴（111年度偵字第4838
號），被告於本院準備程序中就被訴之事實為有罪之陳述，經本
院裁定改行簡式審判程序，並判決如下：
    主  文
涂源智犯攜帶兇器竊盜罪，處有期徒刑柒月。
    事實及理由
一、本案被告涂源智所犯之罪，非死刑、無期徒刑、最輕本刑為
    3年以上有期徒刑之罪，或高等法院管轄第一審之案件，被
    告於本院準備程序進行中，就被訴事實均為有罪之陳述，經
    告以簡式審判程序之旨，並聽取檢察官、被告之意見後，本
    院裁定改依簡式審判程序進行審理，是本案之證據調查，依
    刑事訴訟法第273條之2規定，不受同法第159條第1項、第16
    1條之2、第161條之3、第163條之1及第164條至第170條規定
    之限制，合先敘明。
二、本件除證據部分，應增列「被告涂源智於本院準備程序及審
    理中之自白、臺灣高等法院被告前案紀錄表」為其證據外，
    其餘犯罪事實及證據，均引用檢察官起訴書之記載（如附件
    ）。
三、核被告涂源智所為，係犯刑法第321條第1項第3款之攜帶兇
    器竊盜罪。按刑法第321條第1項第3款之攜帶兇器竊盜罪，
    係以行為人攜帶兇器竊盜為其加重條件，此所謂兇器，其種
    類並無限制，凡客觀上足以對人之生命、身體、安全構成威
    脅，具有危險性之兇器均屬之，且祇須於行竊時攜帶此種具
    有危險性之兇器為已足，並不以攜帶之初即有行兇之意圖為
    必要，此最高法院79年度台上字第5253號判例意旨可資參照
    。又上開所謂之「攜帶兇器」，只須行竊時攜帶具有危險性
    之物為已足，並不以將該兇器自他地攜往行竊地為必要，亦
    即不論其係於未行竊前即攜帶持有或在竊盜現場臨時拾取持
    用，亦不問該兇器為何人所有均屬之。被告涂源智持以行竊
    之鐵鎚，雖係其在竊盜現場臨時所拾取，非被告所有，然其
    於客觀上既係得持以攻擊人身，對人之生命、身體、安全構
    成威脅，具有相當危險性之器械，揆諸前揭判例意旨及說明
    ，自與刑法第321條第1項第3款之構成要件相當。起訴書認
    被告係犯刑法第320條第1項之普通竊盜罪，尚有未洽，然業
    經公訴檢察官當庭變更起訴法條，為刑法第321條第1項第3
    款之攜帶兇器竊盜罪，本院毋庸再為諭知起訴法條之變更，
    附此敘明。
四、爰審酌被告涂源智前有多次竊盜前科，有臺灣高等法院被告
    前案紀錄表在卷足憑，足見其人素行不佳，以其年富力壯，
    好手好腳，不思以正途謀取財物，反竊取他人所有之財物變
    賣供己花用，法治觀念淡薄，行為實有不該，惟念其犯後坦
    承犯行，節省有限之司法資源，竊得財物之價值尚非貴重，
　　已由被害人領回，兼衡被告向本院自述教育程度為國中畢業
    ，從事送鋪設人工草皮工作，日薪約新臺幣（下同）1,500
    元，與前妻生有2子等一切情狀，量處如主文所示之刑，以
    資懲儆。
五、沒收部分：
　㈠犯罪所得：　
　　按犯罪所得，屬於犯罪行為人者，沒收之。但有特別規定者
    ，依其規定（第1項）。第1項及第2項之犯罪所得，包括違
    法行為所得、其變得之物或財產上利益及其孳息（第4項）
    ，刑法第38條之1第1、4項定有明文。
　①被告涂源智竊盜後變賣之犯罪所得新臺幣1,420元，已由被告
    自行交出扣案中，有臺灣苗栗地方檢察署贓證物款收據1紙
    在卷足憑（見偵卷第156頁），應依刑法第38條之1第1項前
    段規定宣告沒收。
　②被告涂源智竊得之青銅防滑條21支，共重14.2公斤，已發還
    被害人劉士賓，有贓物認領保管單1紙在卷足憑（見偵卷第1
    09頁），本院自不另為沒收之諭知。
　㈡至被告行竊時所用之工具鐵鎚，係在盜所現場所撿拾，屬於
    第三人所有，非被告所有，無沒收問題。
據上論斷，應依刑事訴訟法第273條之1第1項、第284條之1、第2
99條第1項前段、第310條之2、第454條第2項，判決如主文。
本案經檢察官石東超提起公訴，檢察官吳宛真到庭執行職務。
中　　華　　民　　國　　111 　年　　8 　　月　　31　　日
　　　　　　　　　刑事第一庭  法  官 柳章峰
以上正本證明與原本無異。　　　　　　　　　　　　　　　　如不服本判決應於收受判決後20日內向本院提出上訴書狀，並應敘述具體理由。其未敘述上訴理由者，應於上訴期間屆滿後20日內向本院補提理由書(均須按他造當事人之人數附繕本)「切勿逕送上級法院」。告訴人或被害人如對本判決不服者，應具備理由請求檢察官上訴，其上訴期間之計算係以檢察官收受判決正本之日期為準。　　　　　　　　　　　　　　　　　　　　　　　
    　　　　　　　　　　　　　書記官 王祥鑫
中　　華　　民　　國　　111 　年　　8 　　月　　31　　日
附錄本案論罪科刑法條全文：
中華民國刑法第321條
犯前條第1項、第2項之罪而有下列情形之一者，處6月以上5年以
下有期徒刑，得併科50萬元以下罰金：
一、侵入住宅或有人居住之建築物、船艦或隱匿其內而犯之。
二、毀越門窗、牆垣或其他安全設備而犯之。
三、攜帶兇器而犯之。
四、結夥三人以上而犯之。
五、乘火災、水災或其他災害之際而犯之。
六、在車站、港埠、航空站或其他供水、陸、空公眾運輸之舟、
    車、航空機內而犯之。
前項之未遂犯罰之。

附件
臺灣苗栗地方檢察署檢察官起訴書
                                     111年度偵字第4838號
　　被　　　告　涂源智　男　36歲（民國00年00月00日生）
　　　　　　　　　　　　住苗栗縣○○鄉○○村00鄰○○00號
　　　　　　　　　　　　　五樓　　　　　　　　　　　
　　　　　　　　　　　　國民身分證統一編號：Z000000000號
上列被告因竊盜案件，已經偵查終結，認應提起公訴，茲將犯罪
事實及證據並所犯法條分敘如下：
　　　　犯罪事實
一、涂源智意圖為自己不法之所有，於民國111年4月7日17時許
    ，趁苗栗縣○○鄉○○村0鄰○○○0000號房屋翻修無人居住之機會
    ，由上址房屋旁空地進入上址房屋，再以施工人員置於現場
    之鐵槌敲下該址1、2樓樓梯青銅防滑條而竊取上址房屋所有
    人鍾寶妹所有、劉士賓保管之青銅防滑條21條。得手後裝載
    於其駕駛使用之5009-U7號自用小客車，載往苗栗縣○○鄉○○
    村○○00000號順基資源回收廠變賣，得款新臺幣（下同）142
    0元。經劉士賓發現遭竊乃報警，經警調閱鄰近路口監視器
    及順基資源回收廠監視錄影畫面循線查獲並扣得由邱董秋蘭
    自行交付其向涂源智收購之青銅防滑條21支共重14.2公斤（
    已發還劉士賓）及涂源智變賣得之1420元。
二、案經苗栗縣警察局竹南分局報告偵辦。
　　　　證據並所犯法條
一、上開犯罪事實，業據被告涂源智供承不諱，核與被害人劉士
    賓於警詢中指陳之被害情節；及證人邱董秋蘭於警詢中指陳
    被告於111年4月7日曾持青銅防滑條至順基資源回收變賣等
    情相符，且有被害人出具之贓物認領保管單1紙、苗栗縣警
    察局失竊現場勘察報告1份（含現場照片15張）及被告駕駛5
    009-U7號自用小客車載運上開防滑條至順基資源回收廠變賣
    之監視錄影檔案翻拍照片3張在卷；及被告變賣所得之1420
    元扣案可佐，足認被告之自白與事實相符，被告上開犯行，
    已堪認定。
二、核被告涂源智所為，係犯有刑法第320條第1項之竊盜罪嫌。
    扣案之1420元為被告變賣其竊得之防滑銅條所得，請依法宣
    告沒收。
三、依刑事訴訟法第251條第1項提起公訴。
　　此　致
臺灣苗栗地方法院
中　　華　　民　　國　 111　　年　　6 　　月　　27　　日
　　　　　　　　　　　　　　　檢　察　官　石東超
本件正本證明與原本無異
中　　華　　民　　國　 111　　年　　7 　　月　　4 　　日
                              書 記 官  陳  倩  宜